【裁判字號】    97,訴,3795
【裁判日期】    970930
【裁判案由】    毒品危害防制條例
【裁判全文】
臺灣板橋地方法院刑事判決              97年度訴字第3795號
公  訴  人  臺灣板橋地方法院檢察署檢察官
被      告  甲○○
上列被告因違反毒品危害防制條例案件，經檢察官提起公訴（97
年度毒偵字第4792號），因被告於準備程序中就被訴事實為有罪
之陳述，經本院合議庭裁定由受命法官獨任進行簡式審判程序，
並判決如下：
   主  文
甲○○施用第一級毒品，累犯，處有期徒刑捌月，扣案海洛因殘
渣袋壹只（內含海洛因量微無法磅秤，無法與外包裝析離），沒
收並銷燬之，扣案之注射針筒壹支沒收；又施用第二級毒品，累
犯，處有期徒刑肆月。應執行有期徒刑拾月，扣案海洛因殘渣袋
壹只（內含海洛因量微無法磅秤，無法與外包裝析離），沒收並
銷燬之，扣案之注射針筒壹支沒收。
    事  實
一、甲○○前於民國89年間，因施用毒品案件，經本院以89年度
    毒聲字第3333號裁定送觀察、勒戒，因認無繼續施用毒品之
    傾向，於89年6 月19日執行完畢釋放，並由臺灣板橋地方法
    院檢察署檢察官以89年度毒偵字第2784號為不起訴處分確定
    ；復因施用毒品案件，經本院以89年度毒聲字第6395號裁定
    送觀察、勒戒後，認有繼續施用毒品之傾向，令入戒治處所
    施以強制戒治，於90年11月16日強制戒治執行完畢，並經本
    院以90年度易字第264 號判處有期徒刑6 月確定；又於93年
    12月間施用毒品，經本院以94年度易字第603 號判處有期徒
    刑8 月確定，並於95年5 月8 日縮刑期滿執行完畢。詎猶不
    知悛悔，於強制戒治執行完畢釋放後5 年內，再犯上開施用
    毒品案件後，復分別基於施用第一級毒品海洛因及第二級毒
    品甲基安非他命之犯意，分別於97年5 月23日18時許，在臺
    北縣土城市○○路○ 段某處，先以針筒注射稀釋後之海洛因
    之方式，施用海洛因1 次；約半小時後，在上址（起訴書略
    載為97年5 月24日11時23分許採尿時回溯96小時內某時，在
    不詳地點），以放置甲基安非他命於玻璃吸食器加熱後吸食
    煙霧之方式，施用甲基安非他命1 次。嗣於同年月23日20時
    30分許，在臺北縣土城市○○路○ 段71號前，為警查獲，並
    扣得殘渣袋1 只（內含微量海洛因）及甲○○所有供其施用
    海洛因所用之注射針筒1 支，且經警採其尿液檢驗後，呈嗎
    啡及甲基安非他命陽性反應，始查悉上情。
二、案經臺北縣政府警察局土城分局報告臺灣板橋地方法院檢察
    署檢察官偵查起訴。
    理  由
一、上揭施用第一級毒品海洛因、第二級毒品甲基安非他命各 1
    次之事實，業據被告甲○○於本院審理時坦承不諱，而被告
    為警查獲時採集之尿液，經送驗結果呈嗎啡及甲基安非他命
    陽性反應，此有臺灣檢驗科技股份有限公司 CH/2008/50881
    號濫用藥物檢驗報告及臺北縣政府警察局查獲毒品案件尿液
    檢體監管記錄表各1 份在卷可佐，另有殘渣袋1 只（內含微
    量海洛因）及被告所有供其施用海洛因所用之注射針筒1 支
    扣案可佐，被告上開自白與事實相符，堪信其為真實。又被
    告前於89年間，因施用毒品案件，經本院以89年度毒聲字第
    3333號裁定送觀察、勒戒，因認無繼續施用毒品之傾向，於
    89年6 月19日執行完畢釋放，並由臺灣板橋地方法院檢察署
    檢察官以89年度毒偵字第2784號為不起訴處分確定；復因施
    用毒品案件，經本院以89年度毒聲字第6395號裁定送觀察、
    勒戒後，認有繼續施用毒品之傾向，令入戒治處所施以強制
    戒治，於90年11月16日強制戒治執行完畢，並經本院以90年
    度易字第264 號判處有期徒刑6 月確定；又於93年12月間施
    用毒品，經本院以94年度易字第603 號判處有期徒刑8 月確
    定，有臺灣高等法院被告前案紀錄表1 份在卷可佐，其於強
    制戒治執行完畢釋放後5 年內，再犯上開施用毒品案件後，
    再為本件施用毒品犯行，應可認定。本案事證明確，被告犯
    行洵堪認定，應予依法論科。
二、核被告甲○○所為，係犯毒品危害防制條例第10條第1 項之
    施用第一級毒品罪及同條第2 項之施用第二級毒品罪。被告
    施用前後分別持有海洛因、甲基安非他命之低度行為，應分
    別為施用海洛因、甲基安非他命之高度行為所吸收，不另論
    罪。被告所犯上開2 罪，犯意各別，罪名不同，應予分論併
    罰。又被告前因施用毒品案件，經本院以94年度易字第603
    號判處有期徒刑8 月確定，並於95年5 月8 日縮刑期滿執行
    完畢，有臺灣高等法院被告前案紀錄表1 份附卷可稽，其受
    有期徒刑之執行完畢，於5 年內故意再犯本件有期徒刑以上
    之2 罪，均為累犯，依刑法第47條第1 項規定分別加重其刑
    。爰審酌被告施用毒品之前科紀錄、犯罪手段、生活狀況、
    高中肄業之智識程度、施用毒品係對自己身體之殘害，及其
    犯罪後均坦承犯行之態度等一切情狀，分別量處如主文所示
    之刑，併定其應執行之刑。
三、扣案之殘渣袋1 只，內含海洛因殘渣，且無法與外包裝袋析
    離，屬第一級毒品，應依毒品危害防制條例第18條第1 項前
    段規定宣告沒收並銷燬。扣案之注射針筒1 支，為被告所有
    ，且係供其施用第一級毒品海洛因所用之物，業據被告供陳
    在卷，爰依刑法第38條第1 項第2 款規定宣告沒收。
據上論斷，應依刑事訴訟法第273 條之1 第1 項、第299 條第 1
項前段，毒品危害防制條例第10條第1 項、第2 項、第18條第 1
項前段，刑法第11條前段、第47條第1 項、第38條第1 項第2 款
、第51條第5 款，判決如主文。
本案經檢察官陳彥章到庭執行職務。
中    華    民    國    97    年    9     月    30    日
                    刑事第九庭  法  官  俞秀美
以上正本證明與原本無異。
如不服本判決，應於判決送達後10日內向本院提出上訴狀（應附
繕本）。
                                書記官  謝怡貞
中    華    民    國    97    年    9     月    30    日
附錄本案論罪科刑之法條：
毒品危害防制條例第10條
施用第一級毒品者，處 6 月以上 5 年以下有期徒刑。
施用第二級毒品者，處3 年以下有期徒刑。


司法院資訊處製作；財團法人民間司法改革基金會備份。
